臺灣臺中地方法院刑事附帶民事判決
111年度附民字第1755號
原      告  柯榮輝
被      告  巫世恩
上列被告因詐欺案件，經原告提起刑事附帶民事訴訟，請求損害
賠償，本院判決如下：
    主      文
原告之訴及假執行之聲請均駁回。
    事實及理由
一、原告主張：被告巫世恩將其所申辦兆豐商業銀行帳號000000
    00000號帳戶，提供予詐欺集團使用，而涉詐欺案件，經檢
    察官起訴在案。原告柯榮輝有匯款新臺幣（下同）2萬7000
    元至上開帳戶，因而受有財產上損害。並聲明：㈠被告應賠
    償原告2萬7000元，及自附帶民事起訴狀繕本送達之翌日起
    至清償日止，按週年利率計算之利息。㈡請准供擔保宣告假
    執行。
二、被告未為任何聲明或陳述，亦未提出任何書狀。
三、因犯罪而受損害之人，於刑事訴訟程序得附帶提起民事訴訟
    ，對於被告及依民法負賠償責任之人，請求回復其損害；法
    院認為原告之訴不合法或無理由者，應以判決駁回之，刑事
    訴訟法第487條第1項、第502條第1項分別定有明文。又刑事
    訴訟法第491條規定：「民事訴訟法關於當事人能力及訴訟
    能力、共同訴訟、訴訟參加、訴訟代理人及輔佐人、訴訟程
    序之停止、當事人本人之到場、和解、本於捨棄之判決、訴
    及上訴或抗告之撤回之規定，於附帶民事訴訟準用之」，民
    事訴訟法第28條移轉管轄之規定，未在準用之列，則原告於
    刑事訴訟程序中向無管轄權之法院提起附帶民事訴訟者，自
    無準用民事訴訟法第28條第1項之規定，裁定移送於其管轄
    法院之餘地。
五、本件原告於民國111年10月25日具狀對被告提起刑事附帶民
    事訴訟，未記載被告繫屬本院之刑事訴訟案號，僅檢附臺灣
    彰化地方檢察署檢察官111年度偵字第7967號併辦意旨書，
    有原告所提刑事附帶民事訴訟起訴狀及其上本院收文戳章可
    稽，惟被告於原告提起本件刑事附帶民事訴訟時，並無詐欺
    之刑事案件繫屬本院，且上開檢附之併辦意旨書，係臺灣彰
    化地方檢察署檢察官就已繫屬於臺灣彰化地方法院之同一案
    件，所為移送併辦，有索引卡查詢-當事人姓名查詢資料、
    索引卡查詢證明、上開併辦意旨書及臺灣高等法院被告前案
    紀錄表附卷可參。原告提起本件刑事附帶民事訴訟時，被告
    涉嫌詐欺之刑事案件既非繫屬本院，本院即無管轄權，原告
    向本院提起本件刑事附帶民事訴訟，於法未合，依刑事訴訟
    法第502條第1項規定，應予駁回。原告之訴既經駁回，其所
    為假執行之聲請即失所附麗，併予駁回。
據上論結，應依刑事訴訟法第502條第1項，判決如主文。
中　　華　　民　　國　　111 　年　　11　　月　　10　　日
　　　　　　刑事第十六庭  審判長法　官  黃佳琪
                                法  官  洪瑞隆
                                法  官  鄭咏欣
以上正本證明與原本無異。
如不服本判決應於收受送達後20日內向本院提出上訴書狀，並應
敘述具體理由；其未敘述上訴理由者，應於上訴期間屆滿後20日
內向本院補提理由書（均須按他造當事人之人數附繕本）「切勿
逕送上級法院」。　　
　　　　　　　　　　　　　　　　書記官　施佑諭
中　　華　　民　　國　　111 　年　　11　　月　　10　　日